【裁判字號】    89,易,492
【裁判日期】    890714
【裁判案由】    竊盜
【裁判全文】
臺灣新竹地方法院刑事判決                          八十九年度易字第四九二號
    公  訴  人  臺灣新竹地方法院檢察署檢察官
    被      告  甲○○
                丁○○
右列被告因竊盜案件，經檢察官提起公訴（八十九年度偵字第八三三號、第一四０五
號），本院判決如左：
    主      文
甲○○結夥三人攜帶兇器毀壞安全設備逾越門扇於夜間侵入住宅竊盜未遂，累犯，處
有期徒刑捌月。
丁○○結夥三人攜帶兇器毀壞安全設備逾越門扇於夜間侵入住宅竊盜未遂，累犯，處
有期徒刑柒月。
    事      實
一、甲○○前曾因違反麻醉藥品管理條例案件，經本院於民國（下同）八十七年四月
    十四日，判處有期徒刑六月，如易科罰金以三百元折算一日，確定後於八十七年
    十二月十七日執行完畢；丁○○前曾因違反麻醉藥品管理條例、藥事法等案件，
    分別經本院於八十六年七月二日、同年九月二十三日，各判處有期徒刑八月、五
    月，確定後，經定其應執行刑為一年，於八十七年六月二日執行完畢。其二人均
    不知悔改，竟與丙○○（另行審結）基於意圖為自己不法所有之犯意聯絡及行為
    分擔，於八十九年一月三十一日晚間十時十分許，由甲○○駕駛車號ＪＶ一四七
    五號自用小貨車，搭戴丁○○、丙○○二人，至新竹市○○里○○路（起訴書誤
    戴為明湖路）青草湖畔之乙○○、李曾月圓夫妻所有供住宅使用之貨櫃屋前，由
    甲○○、丁○○各持手電筒一支，並自前開車輛上搬下客觀上足資為兇器之裁剪
    刀、油壓剪各一支備用，後合力以油壓剪破壞前開貨櫃屋大門加裝之屬於安全設
    備之掛鎖，丙○○則於車上把風，嗣因無法破壞該鎖，甲○○等三人仍駕車返回
    甲○○前開處住，取得客觀上足資為兇器之鐵鋸一支後（前述手電筒、裁剪刀、
    油壓剪、鋸子均係甲○○父親所有），於翌（二月一日）日零時二十分許，再返
    回前開貨櫃屋，由甲○○、丁○○各持手電筒各一支，合力以前開鐵鋸，破壞前
    開掛鎖，丙○○則負責把風，甲○○、丁○○於破壞上開掛鎖後，即侵入前開貨
    櫃屋，著手搬取貨櫃屋內床架時，因渠等行動驚醒睡於貨櫃屋二樓之乙○○，經
    乙○○以電話報警後，為警在貨櫃屋外之前開車輛內查獲丙○○，並於貨櫃屋內
    查獲甲○○、丁○○，而竊盜未遂。
二、案經新竹市警察局第三分局報告臺灣新竹地方法院檢察署檢察官偵查起訴。
    理      由
一、右揭犯罪事實，業據被告甲○○、丁○○於本院審理時坦承不諱，核與被害人乙○○於警訊中及本院調查時；被害人李曾月圓於偵訊中指述情節相符，並經證人
    即查獲告三人之警員戊○○於本院調查時證述在卷，復有裁剪刀、油壓剪、鐵鋸
    各一支、手電筒二支扣案可稽，事證明確，被告甲○○、丁○○加重竊盜未遂犯
    行，均堪認定。
二、查裁剪刀、油壓剪、鐵鋸客觀上均足資認係兇器；被告等所侵入者，雖係貨櫃屋
    ，然既係被害人乙○○、李曾月圓供居住使用，應屬住宅；所破壞之掛鎖，則屬
    安全設備，核被告甲○○、丁○○所為均係犯刑法第三百二十一條第二項、第一
    項第一、二、三、四款之結夥三人攜帶兇器毀壞安全設備逾越門扇於夜間侵入住
    宅竊盜未遂罪。被告甲○○、丁○○就上開犯行與被告丙○○間，有犯意聯絡及
    行為分擔，均應論以共同正犯。被告等三人先後二次行為，均屬當次竊盜犯行之
    一部，為接續行為，應屬接續犯。被告甲○○前曾因違反麻醉藥品管理條例案件
    ，經本院於八十七年四月十四日，判處有期徒刑六月，如易科罰金以三百元折算
    一日，確定後於八十七年十二月十七日執行完畢；丁○○前曾因違反麻醉藥品管
    理條例、藥事法等案件，分別經本院於八十六年七月二日、同年九月二十三日，
    各判處有期徒刑八月、五月，確定後經定其應執行刑為一年，於八十七年六月二
    日執行完畢，有臺灣高等法院被告全國前案紀錄表、台灣新竹地方法院檢察署刑
    案資料查註紀錄表在卷可稽，其二人於有期徒刑執行完畢後，五年以內再犯本件
    有期徒刑以上之罪，均為累犯，均依刑法第四十七條規定加重其刑。被告二人已
    著手於犯罪行為之實行，但未達於既遂階段，均為未遂犯，均應依刑法第二十六
    條前段之規定減輕其刑。刑有加重減輕事由，爰先加後減之。爰審酌被告甲○○
    、丁○○為圖一己之利，竟攜帶兇器利用夜間闖入他人住宅、影響他人居住安全
    、尚未竊得財物，並審酌本件竊盜犯行係由被告甲○○提議，所生危害及其二人
    犯罪後坦承犯行等一切情狀，各量處如主文所示之刑。至於扣案裁剪刀、油壓剪
    、鐵鋸各一支、手電筒二支、手套一付，業據被告甲○○供稱係其父所有，並非
    被告甲○○等人所有、且被告等人並未持手套犯案；另士林刀一支，亦經被告甲○○、丁○○供稱係在貨櫃屋前拾得，亦非被告甲○○等人所有，爰均不為沒收
    之諭知。
三、被告丙○○俟到案後，另行審結，併予敘明。
據上論斷，應依刑事訴訟法第二百九十九條第一項前段，刑法第二十八條、第三百二
十一條第二項、第一項第一款、第二款、第三款、第四款、第二十六條前段、第四十
七條，判決如主文。
本案經檢察官林李嘉到庭執行職務。
中      華      民      國    八十九    年      七      月     十四     日
                                       臺灣新竹地方法院刑事第二庭
                                           法  官  張  百  見
右正本證明與原本無異。
如不服本判決，應於判決送達後十日內向本院提出上訴狀( 應附繕本 )，上訴於
臺灣高等法院。
                                            書記官  陳  進  楷
中      華      民      國    八十九年      七      月     十四     日
附錄論罪科刑法條：刑法第三百二十一條第一項第一款至第四款、第二項。
犯竊盜罪而有左列情形之一者，處六月以上五年以下有期徒刑。
第一款：於夜間侵入住宅或有人居住之建築物、船艦，或隱匿其內而犯之者。
第二款：毀越門扇、牆垣或其他安全設備而犯之者。
第三款：攜帶兇器而犯之者。
第四款：結夥三人以上而犯之者。
前項之未遂犯罰之。


司法院資訊處製作；財團法人民間司法改革基金會備份。
